臺灣高雄地方法院刑事判決
111年度審交訴字第105號
公  訴  人  臺灣高雄地方檢察署檢察官
被      告  林志忠


上列被告因公共危險案件，經檢察官提起公訴（110年度偵字第1
6313號），因被告於本院準備程序中就被訴事實為有罪之陳述，
經本院合議庭裁定由受命法官獨任進行簡式審判程序，本院判決
如下：
    主  文
林志忠犯不能安全駕駛動力交通工具罪，處有期徒刑參月，如易
科罰金，以新臺幣壹仟元折算壹日。又犯肇事致人傷害逃逸罪，
處有期徒刑陸月，如易科罰金，以新臺幣壹仟元折算壹日。應執
行有期徒刑捌月，如易科罰金，以新臺幣壹仟元折算壹日。
    事  實
一、林志忠於民國110年8月3日9時許，在高雄市鳳山區鳳農市場
    某處飲用酒類，明知吐氣所含酒精濃度達每公升0.25毫克以
    上者，不得駕駛動力交通工具，仍基於酒後駕駛動力交通工
    具之犯意，於同日10時許，駕駛車牌號碼000-0000號自用小
    貨車行駛於道路。其於同日11時35分許，沿高雄市鳳山區南
    福街由東南往西北方向直行，至南福街與南福街21巷之交岔
    路口欲左轉駛入南福街21巷時，因疏未注意轉彎車應讓直行
    車先行，不慎與同向直行、自左後方超車由徐其全騎乘之車
    牌號碼000-0000號重型機車發生碰撞，致徐其全人車倒地，
    受有右前臂、右手掌、右膝及右足背等處擦傷之傷害（涉嫌
    過失傷害部分未據告訴）。詎林志忠明知肇事致徐其全人車
    倒地而受有傷勢，因懼怕其酒後駕車犯行遭警方發現，另基
    於肇事逃逸之犯意，未對徐其全採取必要救護措施，亦未等
    候員警到場處理，隨即駕車逃離現場。嗣經警據報於同日12
    時03分許，在高雄市○○區○○○路000號前逮捕林志忠，並對其
    進行酒精濃度測試，發現其吐氣所含酒精濃度達每公升0.73
    毫克，始查悉上情。
二、案經高雄市政府警察局鳳山分局報告臺灣高雄地方檢察署檢
    察官偵查起訴。
    理  由
壹、程序事項：
    本件被告林志忠所犯係死刑、無期徒刑、最輕本刑為3年以
    上有期徒刑以外之罪，其於準備程序中就被訴事實為有罪之
    陳述，經法官告知簡式審判程序之旨，並聽取公訴人及被告
    之意見後，本院依刑事訴訟法第273條之1第1項之規定，裁
    定進行簡式審判程序。又本件係依前條規定行簡式審判程序
    ，其證據調查依同法第273條之2所定原不受審判外陳述排除
    之限制；且檢察官及被告均對於卷內各項證據亦不爭執證據
    能力，復無事證顯示有何違法取得或類此瑕疵之情，故卷內
    所列各項證據，自均有證據能力，合先敘明。
貳、實體事項：
一、上開犯罪事實，業據被告於警詢、偵查及本院審理時均坦承
    不諱（見警卷第8至12頁、偵卷第17至19頁及本院卷第27頁
    、37頁、39頁），核與證人即被害人徐其全於警詢、偵查時
    之證述（警卷第13至17頁、偵卷第49至53頁）情節大致相合
    ；並有車輛詳細資料報表、證號查詢機車駕駛人、酒精濃度
    測定值、呼氣酒精測試器檢定合格證書、高雄市政府警察局
    舉發違反道路交通管理事件通知單、被害人徐其全於杏和醫
    院之診斷證明書、高雄市政府警察局鳳山分局道路交通事故
    現場圖、道路交通事故調查報告表㈠、㈡-1、高雄市政府警察
    局交通大隊交通事故談話紀錄表、現場照片及被害人徐其全
    提供之車損照片（見警卷第33頁、第35頁、第37頁、第39頁
    、第41至43頁、第47頁、第49頁、第51至58頁、第61至67頁
    ）等件附卷可稽，足認被告前開任意性自白均與事實相符，
    堪以採信。
二、基上，本案事證明確，被告犯行均洵堪認定，均應依法論科
    。
參、論罪科刑：
一、新舊法比較：
　  按行為後法律有變更者，適用行為時之法律。但行為後之法
    律有利於行為人者，適用最有利於行為人之法律，刑法第2
    條第1項定有明文。刑法第185條之3第1項於111年1月28日公
    布施行，同年月30日生效。修正前刑法第185條之3第1項原
    規定「駕駛動力交通工具而有下列情形之一者，處2年以下
    有期徒刑，得併科20萬元以下罰金」，修正後為「駕駛動力
    交通工具而有下列情形之一者，處3年以下有期徒刑，得併
    科30萬元以下罰金」，經新舊法比較結果，以修正前之規定
    對被告較為有利。據此，被告不能安全駕駛動力交通工具之
    犯行應依刑法第2條第1項前段規定，適用行為時之法律即修
    正前刑法第185條之3第1項之規定論處。
二、核被告所為，係犯修正前刑法第185條之3第1項第1款之不能
    安全駕駛動力交通工具罪，及刑法第185條之4第1項前段之
    肇事致人傷害逃逸罪。被告所犯上開2罪間，犯意各別，行
    為互殊，應予分論併罰。
三、爰審酌被告所測得之吐氣所含酒精濃度已達每公升0.73毫克
    ，酒精成分對人之意識、控制能力具有不良影響，而超量飲
    酒更會降低週遭事物之辨識及反應能力，因而酒後駕駛動力
    交通工具在道路上行駛，對往來之公眾具有高度危險性，然
    被告仍圖一己之便，於飲酒後駕車上路，並致生本案交通事
    故，而被害人徐其全因之受有前揭傷害，被告竟未留在現場
    施以必要之救護，亦未報警處理或等待警方到場，更未得被
    害人同意，旋即駕車逃離現場，棄置於現場受傷之被害人於
    不顧，使之陷於受害可能擴大或求償無門之險境，所為實應
    非難，兼衡其自始即坦承犯行，並與被害人徐其全達成和解
    等犯後態度，暨考量被告智識程度及自述之家庭經濟生活情
    況（涉及被告隱私，不予揭露，見本院卷第41頁），及本案
    犯罪動機、所生損害、手段等一切情狀，分別量處如主文所
    示之刑，並諭知易科罰金之折算標準，暨定如主文所示應執
    行刑，及諭知易科罰金之折算標準，以資儆懲。
據上論斷，應依刑事訴訟法273條之1第1項、第299條第1項前段
，判決如主文。
本案經檢察官黃嬿如提起公訴，檢察官呂乾坤到庭執行職務。
中　　華　　民　　國　　111 　年　　7 　　月　　20　　日
                  刑事第五庭    法　官  施君蓉
以上正本證明與原本無異。
如不服本判決應於收受判決後20日內向本院提出上訴書狀，並應
敘述具體理由。其未敘述上訴理由者，應於上訴期間屆滿後20日
內向本院補提理由書(均須按他造當事人之人數附繕本)「切勿逕
送上級法院」。
中　　華　　民　　國　　111 　年　　7 　　月　　20　　日
                                書記官  盧重逸
【附錄本案論罪科刑法條】
修正前中華民國刑法第185條之3條第1項第1款：
駕駛動力交通工具而有下列情形之一者，處二年以下有期徒刑，
得併科二十萬元以下罰金：
一、吐氣所含酒精濃度達每公升零點二五毫克或血液中酒精濃度
    達百分之零點零五以上。

中華民國刑法第185條之4條第1項前段：
駕駛動力交通工具發生交通事故，致人傷害而逃逸者，處六月以
上五年以下有期徒刑；致人於死或重傷而逃逸者，處一年以上七
年以下有期徒刑。